---
title: "Datenvergleich"
date: "15.06.2021"
output: pdf_document
---

```{r setup, include=FALSE}
knitr::opts_chunk$set(
  echo = FALSE,
  message = FALSE,
  warning = FALSE,
  collapse = TRUE,
  options(scipen = 999)
)

library(kableExtra)

source("data_1.R", encoding = 'UTF-8')
load("data/data_unpaywall.Rda")
```

```{r}
#bih_data_raw <- read_csv("publications_cha_dashboard.csv")
#bih_data <- publications_cha_dashboard %>%
 # filter(year >= 2018)
```

## Anzahl Publikationen

Der Datensatz der Medizinischen Bibliothek enthält **`r nrow(data)` Publikationen** für den Zeitraum 2018 bis 2020. 

Der BIH-Datensatz enthält **`r nrow(bih_data)` Publikationen** für den Zeitraum 2018 bis 2020.

### Publikationen in den Datensätzen nach Jahren
Auf die einzelnen Jahre des Untersuchungszeitraums bezogen ergibt sich folgende Verteilung:

```{r}
df_1 <- data %>%
  rename(year = jahr) %>%
  group_by(year) %>%
  summarise(medbib = n())

df_2 <- bih_data %>%
  group_by(year) %>%
  summarise(bih = n())

df <- df_1 %>%
  inner_join(df_2, by = "year")
```

```{r}
table <- kable(df) %>%
  kable_styling(position = "center")
table
```

```{r include = FALSE}
df %>% pivot_longer(!year, names_to = "dataset", values_to = "publ") %>%
ggplot(aes(x = year, y = publ, fill = dataset )) +
  geom_col(position = "dodge") +
  labs(title = "Publikationen in den Datensätzen nach Jahren")
```

## Überschneidungen und Abweichungen
### Vergleich der Datensätze anhand der DOI

Um die Überschneidungen und Abweichungen mit einem eindeutigen Identifier analysieren zu können, wurden nur die Publikationen mit einer DOI verwendet.

```{r}
# Clean and manipulate bih data

bih_data_doi <- bih_data %>%
  filter(!is.na(doi)) %>%
  select(doi, title, year, OA_color) %>%
  mutate(OA_color = replace_na(OA_color, "kein ergebnis")) %>%
  mutate(OA_color = factor(OA_color, levels = oa_status_colors)) %>%
  mutate(doi = str_replace_all(doi, c("%28" = "(", "%29" = ")")),
         .after = "doi") %>% # Repair dois in bih dataset
  mutate(doi = tolower(doi)) # Convert dois to lower case

data_doi <- data %>% 
  filter(!str_detect(doi, "keine doi"))
  
  
# Test if dois are identical  
#data_doi <- data %>% 
#  filter(!str_detect(doi, "keine DOI")) %>%  
#  mutate(doi_2 = tolower(doi), .after = doi) %>%
#  mutate(doi_identical = if_else(doi == doi_2, TRUE, FALSE))

```


Keine DOI hatten `r nrow(data) - nrow(data_doi)` Publikationen der Medbib-Daten und `r nrow(bih_data) - nrow(bih_data_doi)` Publikationen der BIH-Daten. Diese Publikationen wurden aus den Datensätzen entfernt. Somit wurden `r nrow(data_doi)` Publikationen aus dem Medbib-Datensatz und `r nrow(bih_data_doi)` Publikationen aus dem BIH-Datensatz ausgewertet.


```{r}
# Join datasets
# Only dois that are in both datasets
data_inner_join <- inner_join(data_doi, bih_data_doi, by = "doi")

# All dois from both datasets
data_full_join <- full_join(data_doi, bih_data_doi, by = "doi")

# All dois from medbib dataset
data_left_join <- left_join(data_doi, bih_data_doi, by = "doi")

# Only dois from medbib dataset
data_only_medbib <- data_full_join %>%
  filter(is.na(year))

# Only dois from bih dataset
data_only_bih <- data_full_join %>%
  filter(is.na(jahr))
```

Beide Datensätze wurden anhand der DOI miteinander verbunden. Der verbundendene Datensatz enthält `r nrow(data_full_join)` Publikationen. `r nrow(data_inner_join)` der Publikationen sind in beiden Datensätzen enthalten.

Der Medbib-Datensatz enthält `r nrow(data_only_medbib)` Publikationen, die nicht im BIH-Datensatz enthalten sind.

Der BIH-Datensatz enthält wiederum `r nrow(data_only_bih)` Publikationen, die nicht im Medbib-Datensatz enthalten sind. 

Die BIH-Daten, die nicht im Medbib-Datensatz enthalten sind, wurden in der Datentabelle in der Spalte `in_bih_dataset` mit logischen Operatoren gekennzeichnet.

```{r}
# write_xlsx(data/data_only_bih, "data_only_bih.xlsx")
# write_xlsx(data/data_only_medbib, "data_only_medbib.xlsx")
```

### Überprüfung des OA-Status

In einem nächsten Schritt wurde der OA-Status überprüft.

```{r}
# sort(table(data_left_join_check$in_bih_dataset), decreasing = TRUE)

data_oa_status_ident <- data_inner_join %>%
  mutate(oa_status_identical = if_else(oa_status == OA_color, TRUE, FALSE)) %>%
  filter(oa_status_identical == FALSE)
```

`r nrow(data_oa_status_ident)` von den `r nrow(data_inner_join)` in beiden Datensätzen enthaltenen Publikationen wurden nicht mit dem identischen Open-Access-Status identifiziert.

Diese Datensätze wurden zur weiteren Überprüfung in der Datentabelle in der Spalte `oa_status_identical_medbib_bih` mit logischen Operatoren gekennzeichnet.

```{r}
# write_xlsx(data/data_oa_status_ident, "data_oa_status_not_identical.xlsx")
```


```{r}
# Create new columns to original data set

data_left_join_check <- data_left_join %>%
  mutate(
    oa_status_identical_medbib_bih = if_else(oa_status == OA_color, TRUE, FALSE),
    .before = "corresponding_author_cha") %>%
  mutate(oa_status_identical_medbib_bih = replace_na(oa_status_identical_medbib_bih, "kein Ergebnis")) %>%
  mutate(in_bih_dataset = if_else(year %in% c(2018, 2019, 2020), TRUE, FALSE),
         .after = "corresponding_author_cha") %>%
  mutate(OA_color = as.character(OA_color)) %>%
  mutate(OA_color = replace_na(OA_color, "kein Ergebnis")) %>%
  mutate(oa_status_bih = factor(OA_color, levels = oa_status_colors),
         .after = "oa_status") %>%
  select(-title, -year, -OA_color)
```


```{r}
# Join data with unpaywall data

data_unpaywall_oa_status_year <- data_unpaywall %>%
  select(doi, oa_status_unpaywall = oa_status, year_unpaywall = year) %>%
  mutate(doi = tolower(doi)) # dois to lower case

data_left_join_check_medbib_bih_unpaywall <-
  left_join(data_left_join_check, data_unpaywall_oa_status_year, by = "doi") %>%
  relocate(oa_status_unpaywall, .after = oa_status_bih) %>%
  mutate(
    oa_status_identical_medbib_unpaywall = if_else(oa_status ==
                                                     oa_status_unpaywall, TRUE,
                                                   FALSE),
    .before = "corresponding_author_cha"
  ) %>%
  mutate(
    oa_status_identical_medbib_unpaywall = replace_na(oa_status_identical_medbib_unpaywall, "kein Ergebnis")
  ) %>%
  mutate(year_unpaywall = as.numeric(year_unpaywall)) %>%
  mutate(year_medbib_unpaywall_identical = if_else(jahr == year_unpaywall, TRUE, FALSE)) %>%
  mutate(
    year_medbib_unpaywall_identical = replace_na(year_medbib_unpaywall_identical, "kein Ergebnis")
  ) %>%
  mutate(jahr_medbib = jahr, .before = year_unpaywall)


# Analysis publication year medbib and unpaywall data
# sort(table(data_left_join_check_medbib_bih_unpaywall$year_medbib_unpaywall_identical), decreasing = TRUE)

# Analysis oa status medbib and unpaywall data
# sort(table(data_left_join_check_medbib_bih_unpaywall$oa_status_identical_medbib_unpaywall), decreasing = TRUE)

# Analysis oa status medbib and bih data
# sort(table(data_left_join_check_medbib_bih_unpaywall$oa_status_identical_medbib_bih), decreasing = TRUE)

#data_left_join_check_medbib_bih_unpaywall %>%
#  group_by(oa_status_identical_medbib_bih) %>%
#  summarise(oa_status_identical_medbib_bih = n())

year_medbib_unpaywall_not_identical <- nrow(data_left_join_check_medbib_bih_unpaywall %>% filter(year_medbib_unpaywall_identical == FALSE))

oa_status_medbib_unpaywall_not_identical <- nrow(data_left_join_check_medbib_bih_unpaywall %>% filter(oa_status_identical_medbib_unpaywall == FALSE))

oa_status_medbib_bih_not_identical <- nrow(data_left_join_check_medbib_bih_unpaywall %>% filter(oa_status_identical_medbib_bih == FALSE))
```

```{r}
# Write XLSX-file
write_xlsx(data_left_join_check_medbib_bih_unpaywall, "data/data_medbib_bih_unpaywall_check.xlsx")
```

## Datenvergleich Medbib und Unpaywall

Der Vergleich der Medbib-Daten mit den Unpaywall-Daten ergab, dass der der Open Access-Status in `r oa_status_medbib_unpaywall_not_identical` Fällen nicht identisch ist.

Die Erscheinungsjahre sind in `r year_medbib_unpaywall_not_identical` Fällen nicht identisch. 

Die Abweichungen wurden in der Datentabelle in jeweils einer neuen Spalte (`oa_status_identical_medbib_unpaywall` und `year_medbib_unpaywall_identical` mit logischen Operatoren gekennzeichnet.
