---
title: "Open Access Dashboard "
output: 
  flexdashboard::flex_dashboard:
    orientation: rows
    vertical_layout: scroll
    source_code: embed
    
# author: Jan Taubitz
# email: jan.taubitz@charite.de
---

```{r setup, include=FALSE}
library(flexdashboard)

source("data_1.R", encoding = 'UTF-8')
```

Row {data-height=150}
-----------------------------------------------------------------------

### 2018 - Open Access-Status von Artikeln mit Charité-Corresponding Author

```{r}
item_2018
```

Row {data-height=150}
-----------------------------------------------------------------------
### 2019 - Open Access-Status von Artikeln mit Charité-Corresponding Author

```{r}
item_2019
```
Row {data-height=200}
-----------------------------------------------------------------------
### 2020 - Open Access-Status von Artikeln mit Charité-Corresponding Author

```{r}
item_2020
```


Row {data-height=120}
-----------------------------------------------------------------------

### Analyse 1

<font size="6"> Open Access-Status von Artikeln mit Charité-Beteiligung insgesamt und von Artikeln mit Charité-Corresponding Author 2018 - 2019</font>


Row {data-height=500}
-----------------------------------------------------------------------


### Artikel mit Charité-Beteiligung

```{r}
status_percent
```

### Artikel mit Charité-Corresponding Author

```{r}
status_corresponding_percent
```


Row {data-height=120}
-----------------------------------------------------------------------

### Analyse 2

<font size="6"> Open Access-Status von Artikeln mit Charité-Beteiligung auf Journal-Ebene im Jahr 2020 </font>


Row {data-height=500}
-----------------------------------------------------------------------

### Open access status in absolute numbers

```{r}
journal_absolute
```

### Open access status in %

```{r}
journal_percent
```
