---
title: "Datenanalyse und Datenvisualisierung von Charité-Publikationen"
author: "Jan Taubitz"
date: "23.06.2021"
output: html_document
---

```{r setup, include=FALSE}
knitr::opts_chunk$set(
  echo = FALSE,
  message = FALSE,
  warning = FALSE,
  collapse = TRUE,
  options(scipen = 999)
)

source("data_1.R", encoding = 'UTF-8')
load("data/data_unpaywall.Rda")

library(kableExtra)

```

## Datengrundlage

Die Datengrundlage sind eine Erhebung in bibliographischen Datenbanken von 2018 bis 2020 erschienen Publikationen mit Charité-Beteiligung.

Das Ergebnis ist eine Tabelle mit **15178 Zeilen** und **17 Spalten**.

```{r}
raw_data %>% filter(DOI == "10.1002/acn3.662") %>%
  kbl() %>%
  kable_styling() %>%
  scroll_box(width = "100%", height = "250px",
  box_css = "border: 1px solid #ddd; padding: 5px; "
)
```


## Datenanreicherung

Anahnd der DOIs können die Daten mit weiteren Informationen angereichert werden.

Beispielsweise liefert die Unpaywall-Schnittstelle u.a. Informationen zu Lizenzen, zu einheitlichen Verlagsbezeichnungen und zum DOAJ-Status.

```{r}
data_unpaywall[6, ] %>%
  kbl() %>%
  kable_styling() %>%
  scroll_box(width = "100%", height = "250px",
  box_css = "border: 1px solid #ddd; padding: 5px; "
)
```

Mit Crossref-Daten können die Zitierungen der einzelnen Artikel angezeigt werden.


## Datenanalyse und Datenvisualisierung

### Beispiel 1: Open Access-Status von Artikeln mit Charité-Corresponding Author 2018-2020  

#### Datenanalyse
```{r}
data_corresponding_sum %>%
  kbl(align = "llll") %>%
  kable_styling() %>%
  scroll_box(width = "50%", height = "250px",
  box_css = "border: 1px solid #ddd; padding: 5px; "
)
```
#### Visualisierung
```{r}
status_corresponding_percent %>% hc_title(text = "Open Access-Status von Artikeln mit Charité-Corresponding Author")
```


### Beispiel 2: Lizenzen der mit Charité-Beteiligung 2018-2020 publizierten Artikel  

#### Datenanalyse
```{r}
load("data/data_license_oa_status_final_count_2.Rda")

data_license_oa_status_final_count_2 %>%
  kbl(align = "lll") %>%
  kable_styling() %>%
  scroll_box(width = "50%", height = "250px",
  box_css = "border: 1px solid #ddd; padding: 5px; "
)
```
#### Visualisierung
```{r}
load("charts/chart_lizenzen.Rda")
chart_lizenzen
```

Grundlage für die Visualisierungen ist grundsätzlich die DOI, das Veröffentlichungsjahr und der Open-Access-Status.

Weitere sind die Zeitschrift, der Verlag, die Lizenzen (Unpaywall), die Zitierungen (Crossref).

### Statische vs interaktive Charts



Interaktive Charts zeigen die präzisen Zahlen und lassen das hereinzoomen zu.

Statische Charts geben die einzelnen Zahlen nicht gut wieder. Durch Annotationen lassen sich Geschichten präziser formulieren.


## Veröffentlichung

### Dashboard

Viele Informationen auf einem Blick.

Probleme mit der Integration von Text.

Performance-Probleme bei vielen interaktiven Grafiken

### Website bibliothek.charite.de

Jede Grafik muss als iframe integriert werden. Ein Test mit Frau Lambrecht läuft.

### externe Website

Eine externe Website bietet Flexibilität und 
